【裁判字號】    90,交易,74
【裁判日期】    900406
【裁判案由】    公共危險
【裁判全文】
臺灣臺中地方法院刑事判決                            九十年度交易字第七四號
    公  訴  人  臺灣台中地方法院檢察署檢察官
    被      告  甲○○
右列被告因公共危險案件，經檢察官聲請簡易判決處刑（八十九年度偵字第二００四
七號），經本院臺中簡易庭認不得以簡易判決處刑，而改依通常程序審理，本院判決
如左：
    主  文
甲○○服用酒類，不能安全駕駛動力交通工具而駕駛，處罰金伍仟元，如服勞役，以
參佰元折算壹日。
    事  實
一、甲○○明知飲酒過量將不能安全駕駛動力交通工具於道路行駛，而於民國八十九
    年十二月一日凌晨零時三十分許，在臺中市○○路二四三號之一惠紅附設卡拉Ｏ
    Ｋ店內飲用酒類後，竟於同日凌晨二時四十五分許仍駕駛車牌號碼ＦＬ─二七一
    七號自用小客車，沿臺中市○○○路，由臺中市市區往臺中縣清水鎮方向行駛，
    途經臺中市西屯區○○○路○段六四之四號處前時，因酒後駕駛動力交通工具及
    疏未注意車前狀況，而撞及路旁行人乙○○倒地，而為肇事，嗣經前來處理現場
    之警員以呼氣測試其身體內殘留酒精成份達Ｏ．三七ＭＧ＼Ｌ，因而查獲。
二、案經臺中市警察局第四分局報請臺灣臺中地方法院檢察署檢察官偵查，經檢察官
    聲請簡易判決處刑，經本院臺中簡易庭認不得以簡易判決處刑，而改依通常程序
    審理。
    理  由
一、訊據被告甲○○對於酒醉駕駛之犯行固供認不諱，惟矢口否認有公共危院之犯行
    ，辯稱：伊喝酒並未過量，對於開車並無影響云云。經查，被告為警查獲當時呼
    氣中酒精濃度達每公升０．三七毫克等情，有警員制作之刑法第一百八十五條之
    三查獲後測試、觀察職務報告、酒精測試報告、臺中市警察局編號第ＧＡ000
    0000號舉發違反道路交通管理事件通知單等各一份、現場相片五張等在卷可
    稽，本件被告其酒精濃度測試結果為每公升零點三七毫克，雖證人即警員丙○○
    於審理時證稱被告於查獲時尚無明顯之酒醉情狀等情，惟依中央警察大學交通學
    系暨交通管理研究所蔡中志教授研究顯示，其肇事率為一般正常駕駛人之二倍至
    六倍，有中央警察大學交通學系暨交通管理研究所教授蔡中志研究與製表之酒精
    濃度與肇事率之關係附卷可據，而被告復駕車肇事撞傷行人，可判斷被告於前揭
    時地駕駛車輛之注意能力已因飲酒而較平日為低，顯已不能安全駕駛動力交通工
    具。被告所辯不足採信。本件事證明確，被告犯行洵堪認定。
二、核被告等所為係犯刑法第一百八十五條之三之公共危險罪。爰審酌被告罔顧道路
    交通安全酒醉駕車而危害公共安全，惟念其尚無發生重大危害，呼氣酒精濃度、
    犯罪後態度良好等一切情狀，量處如主文所示之刑，並諭知易服勞役之折算標準
    ，以資懲儆。
據上論斷，應依刑事訴訟法第四百五十二條，第二百九十九條第一項前段，刑法第一
百八十五條之三，第四十二條第二項，罰金罰鍰提高標準條例第二條，判決如主文。
中      華      民      國      九十    年      四      月      六      日
                                    臺灣臺中地方法院交通法庭
                                        法  官    張  國  華
右正本證明與原本無異。
如不服本判決，應於送達後十日內向本院提出上訴狀（須附繕本），上訴於
臺灣高等法院臺中分院。
                                        書記官
中      華      民      國      九十    年      四      月      九      日
附錄本案論罪科刑法條全文：
刑法第一百八十五條之三：
服用毒品、麻醉藥品、酒類或其他相類之物，不能安全駕駛動力交通工具而駕駛者，
處一年以下有期徒刑、拘役或三萬元以下罰金。


司法院資訊處製作；財團法人民間司法改革基金會備份。
